# 合并报表问题

提问人：洛静儿 时间：2012-02-25 17:52:07
有个合并的问题请教下^_^，有一家企业于 2010 年 12 月形成控股合并，所以 2010 年的合并报告末披露合并利润表及权益变动表，那我出具 2011 年合并报表时是不是要把 2010 年形成合并的利润表及权益变动表补起来啊？

回答人：chenyiwei
不需要。假设不是同一控制下合并，则购买日之前不存在母子公司关系，也就没有合并报表编制的基础和依据。合并报表应当自购买日开始编制。